【裁判字號】    95,訴,282
【裁判日期】    950630
【裁判案由】    違反毒品危害防制條例
【裁判全文】
臺灣新竹地方法院刑事判決               95年度訴字第282號
公  訴  人  臺灣新竹地方法院檢察署檢察官
被      告  甲○○
上列被告因違反毒品危害防制條例案件，經檢察官提起公訴（94
年度毒偵字第2194號），及移送併案審理（95年度毒偵字第699
、802 號），本院依簡式審判程序判決如下：
    主  文
甲○○連續施用第一級毒品，累犯，處有期徒刑壹年拾月。
扣案之第一級毒品海洛因貳包（毛重分別為零點壹陸公克及零點
柒公克）均沒收銷燬之。
    事  實
一、甲○○前曾於民國92年間因違反毒品危害防制條例案件，經
    本院於92年8 月25日以92年度訴字第333 號判處有期徒刑1
    年，於92年9 月15日確定，並於93年1 月9 日入監執行，於
    93年12月31日縮刑期滿執行完畢。
二、又甲○○前曾於90年間因施用毒品案件，經臺灣新竹地方法
    院檢察署檢察官聲請，而經本院於90年7 月18日以90年度毒
    聲字第1161號裁定送勒戒處所觀察、勒戒，旋因觀察、勒戒
    後，因認有繼續施用毒品傾向，經臺灣新竹地方法院檢察署
    檢察官聲請，而經本院於90年8 月27日以90年度毒聲字第13
    56號裁定令入戒治處所施以強制戒治1 年。嗣因執行屆滿3
    月且成效評定合格，復經臺灣新竹地方法院檢察署檢察官聲
    請，而經本院於91年4 月2 日以91年度毒聲字第357 號裁定
    停止戒治，所餘戒治期間交付保護管束，並於91年5 月8 日
    出所，保護管束期間至91年8 月17日期滿，未經撤銷保護管
    束而視為強制戒治期間屆滿，復經臺灣新竹地方法院檢察署
    檢察官於91年8 月29日以91年度戒毒偵字第94號為不起訴處
    分確定。其又於前述不起訴處分確定後5 年內之92年間，因
    施用毒品案件，經臺灣新竹地方法院檢察署檢察官聲請，而
    經本院於92年5 月29日以92年度毒聲字第460 號裁定令入戒
    治處所施以強制戒治1 年。其此部分施用毒品犯行，並經臺
    灣新竹地方法院檢察署檢察官起訴，而經本院於92年8 月25
    日以92年度訴字第333 號判處有期徒刑1 年，於92年9 月15
    日確定。至其強制戒治部分，因毒品危害防制條例修正，而
    於93年1 月9日出所。
三、惟甲○○猶不知悔改，復於前開強制戒治執行完畢後5 年內
    ，基於施用第一級毒品海洛因之概括犯意，自94年10月間某
    日某時起至95年5 月19日某時止，在其位於新竹縣竹東鎮○
    ○路290 巷32號之住處，以將第一級毒品海洛因摻入香菸中
    吸食之方式，連續施用第一級毒品海洛因多次。嗣（一）於
    94年11月23日8 時許，為警於其位於上址之住處查獲，並扣
    得第一級毒品海洛因1 包（毛重0.16公克）。（二）又於95
    年3 月21日凌晨零時40分許，因另案為警在新竹市○○路1
    號持拘票拘提到案，經警將其親採封緘之尿液送驗結果呈嗎
    啡陽性反應，因而循線查悉上情。（三）又於95年4月3日19
    時45分許，在新竹縣竹東鎮○○路○ 段下公館郵局前為警查
    獲，並扣得第一級毒品海洛因1包（毛重0.7公克）。（四）
    再於95年5 月12日14時30分許，為警在其位於上址之住處查
    獲，經警將其親採封緘之尿液送驗結果，亦呈嗎啡陽性反應
    。（五）末於95年5 月19日22時許，在其位於上址之住處，
    為警持本院核發之拘票拘提到案，並經警將其親採封緘之尿
    液送驗結果，呈嗎啡陽性反應，因而循線查悉上情。
四、案經新竹市警察局移送臺灣新竹地方法院檢察署檢察官偵查
    起訴，及新竹縣警察局竹東分局報請臺灣新竹地方法院檢察
    署檢察官偵查後移送併案審理。
    理  由
一、本件被告甲○○所犯為毒品危害防制條例第10條第1 項之施
    用第一級毒品罪，非死刑、無期徒刑、最輕本刑為三年以上
    有期徒刑之罪，或高等法院管轄第一審之案件，被告於本院
    準備程序進行中，就被訴事實為有罪之陳述，經本院合議庭
    認合於新修正刑事訴訟法第273 條之1 第1 項之規定，裁定
    進行簡式審判程序，合先敘明。
二、訊據被告甲○○對於上揭時地以如事實欄所述方式連續施用
    第一級毒品海洛因等情坦承不諱，並有現場照片7 幀附卷足
    參，而且被告於上揭時地為警查獲後所親採封緘之尿液經送
    驗結果，確呈嗎啡陽性反應等情，有新竹市警察局刑警大隊
    辦理煙毒、麻醉藥品案尿液送驗受檢人真實姓名代號對照表
    2 份、姓名代號對照表1 份、採尿室毒品人口到場採尿名冊
    2 份、臺灣檢驗科技股份有限公司分別於94年12月19日及95
    年4 月17日所出具之濫用藥物尿液檢驗報告各1 份暨於95年
    6 月5 日所出具之濫用藥物尿液檢驗報告2 份、昭信科技顧
    問股份有限公司於95年4 月25日所出具之濫用藥物尿液檢體
    檢驗報告1 份等在卷足稽，此外，復有第一級毒品海洛因2
    包（毛重分別為0.16公克及0.7 公克）扣案足資佐證，足見
    被告所為前開自白，確與事實相符而堪採信。再者，被告前
    曾於90年間因施用毒品案件，經臺灣新竹地方法院檢察署檢
    察官聲請，而經本院於90年7 月18日以90年度毒聲字第1161
    號裁定送勒戒處所觀察、勒戒，旋因觀察、勒戒後，因認有
    繼續施用毒品傾向，經臺灣新竹地方法院檢察署檢察官聲請
    ，而經本院於90年8 月27日以90年度毒聲字第1356號裁定令
    入戒治處所施以強制戒治1 年。嗣因執行屆滿3 月且成效評
    定合格，復經臺灣新竹地方法院檢察署檢察官聲請，而經本
    院於91年4 月2 日以91年度毒聲字第357 號裁定停止戒治，
    所餘戒治期間交付保護管束，並於91年5 月8 日出所，保護
    管束期間至91年8 月17日期滿，未經撤銷保護管束而視為強
    制戒治期間屆滿，復經臺灣新竹地方法院檢察署檢察官於91
    年8 月29日以91年度戒毒偵字第94號為不起訴處分確定。其
    又於前述不起訴處分確定後5 年內之92年間，因施用毒品案
    件，經臺灣新竹地方法院檢察署檢察官聲請，而經本院於92
    年5 月29日以92年度毒聲字第460 號裁定令入戒治處所施以
    強制戒治1 年。其此部分施用毒品犯行，並經臺灣新竹地方
    法院檢察署檢察官起訴，而經本院於92年8 月25日以92年度
    訴字第333 號判處有期徒刑1 年，於92年9 月15日確定。至
    其強制戒治部分，因毒品危害防制條例修正，而於93年1 月
    9 日出所等情，亦有臺灣新竹地方法院檢察署檢察官91年度
    戒毒偵字第94號不起訴處分書、臺灣新竹地方法院檢察署刑
    案資料查註紀錄表、全國施用毒品案件紀錄表、受觀察勒戒
    人毒品及前科紀錄簡列表、法務部全國檢察官線上查詢刑案
    人犯在監所最新資料表及臺灣高等法院被告前案紀錄表各1
    份在卷足憑。綜上，本案事證已臻明確，被告於前案強制戒
    治執行完畢後5 年內再犯連續施用第一級毒品海洛因之犯行
    洵堪認定，應予依法論科。
三、按海洛因屬毒品危害防制條例第2 條第2 項第1 款所列之第
    一級毒品，核被告甲○○所為，係犯毒品危害防制條例第10
    條第1 項之施用第一級毒品罪。至其持有第一級毒品海洛因
    後，進而施用，其持有第一級毒品之低度行為，應為施用之
    高度行為所吸收，爰不另論其持有第一級毒品罪。又被告所
    為先後多次施用第一級毒品海洛因犯行，時間緊接，犯罪構
    成要件相同，顯係基於概括犯意而為，為連續犯，爰依刑法
    第56條之規定，論以一施用第一級毒品罪，並加重其刑。又
    被告前曾於92年間因違反毒品危害防制條例案件，經本院於
    92年8 月25日以92年度訴字第333 號判處有期徒刑1 年，於
    92年9 月15日確定，並於93年1 月9 日入監執行，於93年12
    月31日縮刑期滿執行完畢等情，有臺灣新竹地方法院檢察署
    刑案資料查註紀錄表及臺灣高等法院被告前案紀錄表各1 份
    在卷足按，其於5 年以內再犯本件有期徒刑以上之罪，為累
    犯，應依刑法第47條規定加重其刑，並遞加重之。爰審酌被
    告曾因施用毒品而歷經觀察、勒戒及強制戒治，猶不知悔悟
    ，卻再犯本案，顯然自制力薄弱，本案施用毒品時間長短、
    次數、犯罪手段、情節、所生危害，及被告所為係戕害自身
    身心健康，犯後尚能坦承犯行，態度良好等一切情狀，量處
    如主文所示之刑，以資懲儆。
四、扣案之海洛因2 包（毛重分別為0.16公克及0.7 公克），均
    為毒品危害防制條例第2 條第2 項第1 款所規定之第一級毒
    品，均為違禁物，不問屬於被告與否，爰均依毒品危害防制
    條例第18條第1 項前段之規定，宣告沒收銷燬之。
據上論斷，應依刑事訴訟法第273 條之1 第1 項、第299 條第1
項前段，毒品危害防制條例第10條第1 項、第18條第1 項前段，
刑法第11條前段、第56條、第47條、第38條第1 項第1 款，判決
如主文。
本案經檢察官林忠義到庭執行職務。
中    華    民    國    95    年    6     月    30    日
                  刑事第五庭    法  官  楊惠芬
以上正本證明與原本無異。
如不服本判決，應於判決送達後10日內向本院提出上訴狀 (應附
繕本 )，上訴於臺灣高等法院。
中    華    民    國    95    年    7     月    3     日
                                書記官  汪淑菁
附錄本案論罪科刑法條：
毒品危害防制條例第10條第1 項：
施用第一級毒品者，處6 月以上5 年以下有期徒刑。


司法院資訊處製作；財團法人民間司法改革基金會備份。
